【裁判字號】    97,訴,2548
【裁判日期】    971119
【裁判案由】    違反毒品危害防制條例
【裁判全文】
臺灣彰化地方法院刑事判決              97年度訴字第2548號
公  訴  人  臺灣彰化地方法院檢察署檢察官
被      告  甲○○
                    （現另案於臺灣彰化監獄執行）
上列被告因違反毒品危害防制條例案件，經檢察官提起公訴（97
年度毒偵字第3203號、第3277號、第3334號），本院依簡式審判
程序判決如下：
    主  文
甲○○施用第一級毒品，累犯，處有期徒刑玖月。又施用第一級
毒品，累犯，處有期徒刑玖月。又施用第一級毒品，累犯，處有
期徒刑玖月；扣案之注射針筒壹支沒收之。應執行有期徒刑壹年
拾月；扣案之注射針筒壹支沒收之。
    事  實
一、甲○○前於民國89年間曾因施用毒品案件，經送觀察、勒戒
    後，認有繼續施用毒品之傾向，復送強制戒治，嗣於90年4
    月8日執行完畢釋放，並由臺灣板橋地方法院檢察署檢察官
    於90年4月27日，以90年度戒毒偵字第312號為不起訴處分確
    定。又於94、95年間，先後因施用第一級毒品案件，經法院
    各判處有期徒刑8月、10月確定，嗣後案並經法院裁定減刑
    為有期徒刑5月確定，而其入監接續執行後，於96年8月5日
    執行完畢。詎仍不知悔改，復分別基於施用第一級毒品海洛
    因之犯意，而先後於97年5月30日14時許、97年6月7日20時
    許、97年7月1日12時30分許，在其彰化縣北斗鎮○○里○○
    街15號住處內、彰化縣溪州鄉○○路旁等地，以將海洛因加
    水混合後經由針筒注射手臂血管之方式，各施用海洛因1次
    。嗣先後於97年6月2日13時30分許、97年6月8日20時45分許
    、97年7月3日20時許，為警依法採集其尿液送驗，結果均呈
    嗎啡陽性反應，並於第3次為警查獲時扣得其所有供施用海
    洛因所用之注射針筒1支，始悉上情。
二、案經彰化縣警察局員林分局、北斗分局報告臺灣彰化地方法
    院檢察署檢察官偵查起訴。
    理  由
一、被告甲○○於準備程序中，先就前揭犯罪事實為有罪之陳述
    ，且所犯係死刑、無期徒刑、最輕本刑為3年以上有期徒刑
    以外之罪，經本院合議庭依刑事訴訟法第273條之1第1項之
    規定，裁定由受命法官獨任進行簡式審判程序，合先敘明。
二、訊據被告甲○○對於上揭施用第一級毒品海洛因之犯行均坦
    承不諱，且經警於事實欄所示時間先後依法採集其尿液送驗
    ，結果均呈嗎啡陽性反應等情，有尿液代號與真實姓名對照
    單及詮昕科技股份有限公司濫用藥物尿液檢驗報告各3紙附
    卷可稽，此外復有注射針筒1支扣案可資佐證，足徵被告之
    自白與事實相符。又按修正毒品危害防制條例就施用毒品者
    ，僅於「初犯」及「5年後再犯」二種情形，有其追訴條件
    之限制，即須於初犯經觀察、勒戒或強制戒治釋放後，5年
    內均無施用毒品之行為，始能認其前所實施之觀察、勒戒或
    強制戒治已足遮斷毒癮，而得於5年後再犯時，再予適用初
    犯之規定，重行觀察、勒戒等程式；倘5年內已經再犯，被
    依法追訴處罰，縱其第3次（或第3次以上）施用毒品之時間
    在初犯釋放5年以後，即與「5 年後再犯」之情形有別，且
    因已於「5年內再犯」，顯見其再犯率甚高，原實施觀察、
    勒戒或強制戒治，已無法收其實效，而無5年戒斷期之存在
    ，自無再經觀察、勒戒及強制戒治之必要，應由檢察官逕行
    起訴，最高法院95年度台非字第59號判決、95年度台非字第
    65號判決及95年度第7次刑事庭會議決定足供參照。查本件
    被告前於89年間曾因施用毒品案件，經送觀察、勒戒後，認
    有繼續施用毒品之傾向，復送強制戒治，嗣於90年4月8日執
    行完畢釋放，並由臺灣板橋地方法院檢察署檢察官於90年4
    月27日，以90年度戒毒偵字第312號為不起訴處分確定；又
    於5年內之94年間，因施用第一級毒品案件，經法院判處有
    期徒刑8月確定等情，有臺灣彰化地方法院檢察署刑案資料
    查註紀錄表及臺灣高等法院被告前案紀錄表各1份在卷可參
    ，是以依照上開說明，本件被告施用毒品之犯行既經檢察官
    提起公訴，本院自應依法論科。綜上，本件事證明確，被告
    上開施用毒品之犯行，應堪認定。
三、核被告甲○○所為，係犯3件毒品危害防制條例第10條第1項
    之施用第一級毒品罪。被告持有第一級毒品海洛因並進而施
    用，其持有之低度行為均應為施用之高度行為所吸收，不另
    論罪。至其所犯上開3罪間，犯意各別，行為互殊，應予分
    論併罰。再被告於94、95年間，曾先後因施用第一級毒品案
    件，經法院各判處有期徒刑8月、10月確定，嗣後案並經法
    院裁定減刑為有期徒刑5月確定，而其入監接續執行後，於
    96年8月5日執行完畢等情，有臺灣彰化地方法院檢察署刑案
    資料查註紀錄表及臺灣高等法院被告前案紀錄表各1份在卷
    可憑，則其於5年以內故意再犯本件有期徒刑以上之3罪，為
    累犯，均應依刑法第47條第1項之規定加重其刑。爰審酌被
    告前曾因施用毒品經送強制戒治執行完畢後，猶不思戒絕毒
    癮、革除惡習，顯未能深切悔改並記取教訓，惟念及其施用
    毒品之犯行，在本質上乃屬自我戕害身心健康之行為，且其
    並未因此而有破壞社會秩序或侵害他人權益之情形，以及犯
    後坦承犯行，態度尚佳等一切情狀，就其所犯上開3罪各量
    處如主文所示之刑，並定其應執行之刑，以資懲戒。扣案之
    注射針筒1支，為被告所有供施用海洛因所用之物，業據被
    告供承在卷，應依法宣告沒收之。
據上論斷，應依刑事訴訟法第273條之1第1項、第299條第1項前
段，毒品危害防制條例第10條第1項，刑法第11條前段、第47條
第1項、第51條第5款、第38條第1項第2款，判決如主文。
本案經檢察官余建國到庭執行職務。
中    華    民    國    97    年    11    月    19    日
                  臺灣彰化地方法院刑事第一庭
                                      法  官  紀佳良
以上正本證明與原本無異。
如不服本判決，應於判決送達後10日內，向本院提出上訴書狀，
上訴書狀應「敘述具體上訴理由」，並按他造當事人之人數附繕
本。「切勿逕送上級法院」。
中    華    民    國    97    年    11    月    19    日
                                      書記官  詹國立
附錄論罪科刑法條：
毒品危害防制條例第十條：
施用第一級毒品者，處六月以上五年以下有期徒刑。
施用第二級毒品者，處三年以下有期徒刑。


司法院資訊處製作；財團法人民間司法改革基金會備份。
